【裁判字號】    95,易,671
【裁判日期】    950811
【裁判案由】    毒品危害防制條例
【裁判全文】
臺灣士林地方法院刑事判決               95年度易字第671號
公  訴  人  臺灣士林地方法院檢察署檢察官
被      告  甲○○
上列被告因毒品危害防制條例案件，經檢察官提起公訴（95年度
毒偵字第720 號），被告於準備程序中就本案被訴事實為有罪之
陳述，本院合議庭裁定改由受命法官獨任依簡式審判程序審理，
並判決如下：
    主  文
甲○○施用第二級毒品，累犯，處有期徒刑伍月，如易科罰金，
以銀元佰元即新臺幣玖佰元折算壹日。
    事  實
一、甲○○前因違反麻醉藥品管理條例、肅清煙毒條例、藥事法
    、侵占等案件，經臺灣臺北地方法院及本院分別判處有期徒
    刑10月、3 年10月、3 月、4 月確定，並由本院裁定應執行
    有期徒刑5 年確定，於民國93年8 月22日縮刑期滿執行完畢
    。又於90年間，因施用毒品案件，經本院裁定送觀察、勒戒
    後，認有繼續施用毒品傾向，再由本院裁定令入戒治處所施
    以強制戒治，嗣因其戒治成效良好報請停止戒治，所餘期間
    交付保護管束，於91年12月29日保護管束期滿執行完畢，由
    臺灣士林地方法院檢察署檢察官於92年1 月13日以92年度戒
    毒偵字第8 號不起訴處分確定。詎其仍不知悔改，復基於施
    用第二級毒品安非他命之犯意，於95年2 月16日，在友人位
    於士林附近之車內，以燒烤安非他命吸食其煙氣之方式，施
    用安非他命1 次，嗣因另涉犯竊盜罪嫌，為警於95年2 月17
    日上午9 時50分許，在臺北市士林區○○○道○ 段14號前查
    獲，經其同意採尿送驗，始悉上情。
二、案經臺北市政府警察局士林分局報請臺灣士林地方法院檢察
    署檢察官偵查起訴。
    理  由
一、上揭事實，業據被告甲○○於本院準備程序及審理時坦白承
    認，且被告為警查獲後所採集之尿液，經送請臺灣檢驗科技
    股份有限公司以「酵素免疫分析法」初步檢驗、「氣相層析
    質譜儀法」確認檢驗之檢驗結果，呈安非他命類陽性反應，
    此有臺北市政府警察局偵辦毒品案件尿液檢體委驗單及上開
    公司出具之濫用藥物尿液檢驗報告書各1 紙在卷可按，是被
    告前開自白，核與事實相符，應可採信。而被告前因施用毒
    品案件，經本院裁定送觀察、勒戒後，認有繼續施用毒品傾
    向，再由本院裁定令入戒治處所施以強制戒治，嗣因其戒治
    成效良好報請停止戒治，所餘期間交付保護管束，於91年12
    月29日保護管束期滿執行完畢，由臺灣士林地方法院檢察署
    檢察官於92年1 月13日以92年度戒毒偵字第8 號不起訴處分
    確定，有臺灣高等法院被告前案紀錄表1 份在卷可查，本件
    事證明確，被告於觀察勒戒及強制戒治執行完畢釋放後5 年
    內再犯本件施用毒品之犯行，堪以認定。
二、按安非他命為毒品危害防制條例第2 條第2 項第2 款所規定
    之第二級毒品，核被告所為，係犯毒品危害防制條例第10條
    第2 項之施用第二級毒品罪。其施用前後持有第二級毒品之
    低度行為，應為施用之高度行為所吸收，不另論罪。而被告
    有如事實欄所載之犯罪科刑及執行情形，有臺灣高等法院被
    告前案紀錄表1 份在卷可按，其於受有期徒刑之執行完畢後
    ，5 年內再故意犯本件有期徒刑以上之罪，不論依修正前之
    刑法第47條，或修正後之刑法第47條第1 項之規定，均構成
    累犯，對被告而言並無有利或不利之情形，依修正後刑法第
    2 條第1 項前段之規定，應依修正前之刑法第47條規定論以
    累犯，並加重其刑。又關於易科罰金之折算標準，被告行為
    時之舊刑法第41條第1 項前段規定：「犯最重本刑為5 年以
    下有期徒刑以下之刑之罪，而受6 個月以下有期徒刑或拘役
    之宣告，因身體、教育、職業、家庭之關係或其他正當事由
    ，執行顯有困難者，得以1 元以上3 元以下折算一日，易科
    罰金。」，上開易科罰金折算標準，並依被告行為時之修正
    前罰金罰鍰提高標準條例第2 條前段（現已刪除）規定，就
    其原定數額提高為100 倍折算1 日，則被告行為時之易科罰
    金折算標準，應以銀元100 元以上300 元以下折算1 日，經
    折算為新臺幣後，應以新臺幣300 元以上900 元以下折算1
    日。惟被告行為後之新刑法第41條第1 項前段則規定：「犯
    最重本刑為5 年以下有期徒刑以下之刑之罪，而受6 個月以
    下有期徒刑或拘役之宣告者，得以新臺幣1 千元、2 千元或
    3 千元折算一日，易科罰金。」，比較修正前後之易科罰金
    折算標準，以95年7 月1 日修正公布施行前之規定，較有利
    於被告。經本院綜合前述比較結果，認本件有關累犯及易科
    罰金部分，應以適用修正前刑法及修正前罰金罰鍰提高標準
    條例之規定較有利於被告，依修正後刑法第2 條第1 項前段
    之規定，自應適用被告行為時之修正前刑法相關規定予以論
    處。爰審酌被告前已因施用毒品令入勒戒處所觀察、勒戒及
    強制戒治，猶不能斷絕毒癮而一再施用，顯見其自制力薄弱
    ，惟其施用毒品僅屬自殘行為，對於他人之法益尚無直接之
    侵害，及其於警詢、偵查中均否認犯行，嗣於本院審理時始
    坦白承認等一切情狀，量處如主文所示之刑，並諭知易科罰
    金之折算標準。
三、據上論斷，應依刑事訴訟法第273 條之1 第1 項、第299 條
    第1 項前段，毒品危害防制條例第10條第2 項，修正後刑法
    第11條前段、修正後刑法第2 條第1 項前段、修正前刑法第
    47條、修正前刑法第41條第1 項前段，修正前罰金罰鍰提高
    標準條例第2 條，現行法規所定貨幣單位折算新臺幣條例第
    2 條，判決如主文。
四、如不服本判決，應於判決送達後10日內，向本院提出上訴狀
    。
本案經檢察官陳銘鋒到庭執行職務。
中    華    民    國    95    年    8     月    11    日
                  刑事第二庭法  官  馬傲霜
以上正本證明與原本無異。
如不服本判決，應於判決送達後10日內，向本院提出上訴狀。
                            書記官  陳玉瓊
中    華    民    國    95    年    8     月    11    日
附錄本判決論罪科刑依據之法條：
毒品危害防制條例第10條
  施用第一級毒品者，處6月以上5年以下有期徒刑。
  施用第二級毒品者，處3年以下有期徒刑。


司法院資訊處製作；財團法人民間司法改革基金會備份。
